【裁判字號】    95,交聲,604
【裁判日期】    950731
【裁判案由】    違反道路交通管理處罰條例聲明異議
【裁判全文】
臺灣臺北地方法院交通事件裁定
異  議  人
即受處分人  金長交通有限公司
上列受處分人因違反道路交通管理處罰條例案件，對於台北市交
通事件裁決所中華民國95年5月24日所為之處分（原處分案號：
北市裁三字第裁22-AM0000000號），聲明異議，本院裁定如下：
    主      文
異議駁回。
    理      由
一、按機車停等區線，用以指示機器腳踏車駕駛人於紅燈亮時行
    駛停等之範圍，其他車種除綠燈亮時可行駛通過外，不得在
    停等區內停留。本標線視需要設置於已有號誌管制及交岔路
    中各行進方向未禁行機車車道之停止線後方，為道路交通標
    誌標線號誌設置規則第174 條之2第1項定有明文；再汽車駕
    駛人，駕駛汽車不遵守道路交通標誌、標線、號誌之指示者
    ，依道路交通管理處罰條例第60條第2項第3款規定，處新台
    幣（下同）900元以上1800元以下罰鍰。
二、本件受處分人即異議人所有之車號932-DA號營業小客車，於
    94年11月24日13時3分，由甲○○駕駛，在民生東路2段115
    巷口處，未遵守「機車停等區」標線之指示，於該標線格內
    臨時停車，遭臺北市政府警察局中山分局值勤員警拍照存證
    ，並於94年12月2日以違反道路交通安全處罰條例第60條第2
    項第3款之規定掣單舉發，嗣受處分人於應到案日期前向原
    處分機關提出申訴，經原處分機關函請舉發單位調查結果，
    仍認受處分人有前開違規行為，原處分機關乃依前揭規定，
    於95年5月24日裁處異議人罰鍰900元。
三、異議人之代理人即駕駛人甲○○固自承於上揭時地在機車停
    等區停等紅燈，惟辯稱：當時以時速40至50公里行至該路口
    停止線前10公尺處遇號誌變燈，當時煞車距離剛好使伊停在
    機車圖案上，又不能倒車撞倒來車等語。惟查：受處分人上
    開違規事實，業據證人即本件舉發員警邱禹霖於本院調查時
    ，到庭具結證稱：「（問：請陳述當時違規情形？）當初是
    在民生東路2段115巷口執行交通違規的照相，有時車輛回堵
    導致汽車停在機車停等區時，我就不會照，當時我看到交通
    標誌已經變成紅燈，該車前方也沒有車輛，並非回堵造成，
    受處分人就停在機車停等區上，我就拍照取締」等語綦詳，
    並有舉發照片2幀在卷可參，足認上開係爭車輛確有於機車
    停車區停等紅燈之違規行為。次按汽車駕駛人駕駛車輛之際
    ，應隨時遵守道路交通標誌、標線、號誌之指示、警告、禁
    制規定而行駛，以維護交通秩序，確保所有用路人之交通安
    全，而「圓形黃燈」之行車管制號誌係用以警告車輛駕駛人
    及行人，表示紅色燈號即將顯示，屆時將失去路權，道路交
    通標誌標線號誌設置規則第2條、第206條第4款定有明文，
    是駕駛人應依交通號誌燈號之變換，於圓形黃燈亮起時，減
    速慢行，隨時準備於停止標線前停止車輛之行進。又依同規
    則第231條規定，黃燈時間應為3到5秒，該等規定應係符合
    一般具有正常能力之駕駛人行駛於道路上時所得以反應，異
    議人之代理人即實際駕駛人黃明輝以駕駛汽車為業，遇有十
    字路口燈號改變，自應有較一般駕駛人為佳之反應能力，且
    參諸卷附之舉發照片，違規地點當時車流量正常，並無道路
    擁塞之情形，難謂有煞車不及而佔用機車停等區之必要。再
    者機車停等區之設置目的即在指示機車駕駛人於紅燈亮時行
    駛停等之範圍，且常用以便利需兩階段轉彎之機車停等紅燈
    ，以免妨害交通秩序，倘允其他車種佔用機車停等區，勢必
    影響機車停等紅燈之便利，進而影響交通秩序與斑馬線上行
    人之安全，是異議人所辯，自無足採，受處分人之違規行為
    堪以認定。
四、綜上所述，受處分人確有在前開時地違規臨時停車在機車停
    等區內，而有不遵守道路交通標線之行為，因受處分人於應
    到案日期前申訴，原處分機關乃依道路交通管理處罰條例第
    60條第2項第3款規定及違反道路交通管理事件統一裁罰基準
    表，裁處異議人罰鍰900 元，核無違誤，本件受處分人之異
    議為無理由，自應將其異議駁回。
據上論斷，應依道路交通案件處理辦法第19條，裁定如主文。
中    華    民    國    95    年    7     月   31     日
                      交通法庭  法  官  趙子榮
上正本證明與原本無異。
如不服本裁定，應於裁定送達後5日內向本院提出抗告狀。
                                書記官  陳怡君
中    華    民    國    95    年    7     月    31    日


司法院資訊處製作；財團法人民間司法改革基金會備份。
